臺灣板橋地方法院民事判決　　　　　　 100年度再易字第21號
再審原告　　張世達
再審被告　　張宗揚
上列當事人間請求給付票款事件，再審原告對於民國99年11月3
日本院99年度簡上字第216 號確定判決提起再審之訴，本院判決
如下：
    主  文
再審之訴駁回。
再審訴訟費用由再審原告負擔。
    事實及理由
一、按再審之訴，應於30日之不變期間內提起，前項期間，自判
    決確定時起算；判決於送達前確定者，自送達時起算；其再
    審之理由發生或知悉在後者，均自知悉時起算，民事訴訟法
    第500 條第1 項、第2 項定有明文。經查，本院99年度簡上
    字第216 號民事判決係於民國99年11月3 日確定，而於99年
    11月9日送達於再審原告收受，有送達證書附卷可稽，再審
    原告於99年12月6日提起本件再審之訴，並未逾前開30日之
    不變期間，合先敘明。
二、再審原告略以：
  １再審被告委任再審原告於民國99年1月26日向基隆市地政事
    務所申請訴外人張宗明之土地及建物謄本共計11份，再審原
    告代付地政規費新臺幣（下同）230元，加上車馬費2500元
    ，合計2730元，然再審被告迄未清償該筆費用。
  ２再審原告近日在書籍內尋獲錄音帶一捲，再審被告於錄音帶
    中陳稱：「欠款應償還的款項共計2730元，會於99年1月29
    日交再審原告、並如數交付取回」等語。此錄音帶口信足證
    該筆債務早經約定，今發現新證據，爰依民事訴訟法第496
    條第1項第13款規定，對該確定判決提起再審之訴。
  ３並聲明：原確定判決廢棄，再審被告應給付再審原告50萬元
    及自99年1月28日起至清償日止按年息百分之五計算之利息
    。
三、按民事訴訟法第496條第1項第13款規定，當事人發現未經斟
    酌之證物或得使用該證物者。該款規定得提起再審之訴，除
    當事人發現未經斟酌之證物或得使用該證物者外，尚須以該
    證物如經斟酌，當事人可受較有利益之裁判為要件，如該證
    物縱加斟酌，仍不能認為當事人可受較有利之裁判者，即難
    認再審之訴為有理由。本件再審原告提出錄音帶，欲以證明
    再審被告確有積欠再審原告2730元之謄本規費及車馬費之事
    實，然查再審原告於原審係主張再審被告委託其代理福建金
    門地方法院99年度訴字第4號訴訟事件，再審被告簽發系爭
    本票面額50萬元作為訴訟終結後之報酬，詎再審被告自行撤
    回訴訟，依委任契約第3條之約定，再審被告仍應照付50萬
    元，為此請求再審被告給付50萬元等情，原確定判決認定兩
    造間之委任契約無效，再審原告不得依據委任契約第3條約
    定為請求，而駁回再審原告之訴，是縱使斟酌該錄音帶之內
    容，認定再審被告有積欠再審原告2730元之規費及車馬費之
    事實，然此與委任契約之生效要件無關，兩造間之委任契約
    不會因斟酌該錄音帶之內容而變成有效，而使再審原告受較
    有利之裁判。
四、綜上所述，原確定判決並無再審原告所指發現未經斟酌之證
    物或得使用該證物，如經斟酌，可受較有利益之裁判之再審
    事由，再審原告提起本件再審之訴，顯無再審理由，爰依民
    事訴訟法第502 條之規定，不經言詞辯論，以判決駁回再審
    原告之訴。
五、據上論結，本件再審之訴顯無理由，依民事訴訟法第502 條
    第2 項、第78條，判決如主文。
中    華    民    國    100    年    8    月    22    日
                  民事第三庭    審判長法  官  陳財旺
                                      法  官  張紫能
                                      法  官  陳映如
右正本係照原本作成。
不得上訴
中    華    民    國   100    年    8     月    22    日
                                     書記官  林勁丞